臺灣新竹地方法院刑事判決　　　　　　　 93年度訴字第216號
公　訴　人　臺灣新竹地方法院檢察署檢察官
被　　　告　甲○○
　　　　　　　　　　二八五號
上列被告因違反毒品危害防制條例案件，經檢察官提起公訴（93
年度毒偵字第382 號）及移送併案審理（93年度毒偵字第879 號
、93年度毒偵字第1058號、93年度毒偵字第1127號、94年度毒偵
字第341 號），本院合議庭裁定依簡式審判程序審理，並判決如
下：
    主  文
甲○○連續施用第一級毒品，處有期徒刑玖月；扣案如附表一所
示之海洛因，均沒收銷燬之。又連續施用第二級毒品，處有期徒
刑伍月；扣案如附表二所示之安非他命，均沒收銷燬之。應執行
有期徒刑壹年；扣案如附表一、二所示之海洛因、安非他命，均
沒收銷燬之。
    事  實
一、甲○○前因施用毒品案件，經依臺灣新竹地方法院92年度毒
    聲字第767 號刑事裁定送觀察、勒戒後，認無繼續施用毒品
    之傾向，業經臺灣新竹地方法院檢察署檢察官於民國93 年1
    月19日以92年度毒偵字第537 號為不起訴處分確定在案。詎
    甲○○猶不知悔改，復於上述不起訴處分後5 年內，基於施
    用第一級毒品海洛因之概括犯意，自93年1 月22日起至94年
    2 月20日止，在新竹縣湖口鄉○○村○○鄰○○路○ 段285 號
    入香煙裡點火燃燒施用之方式，連續施用海洛因多次，其中
    93年1 月22日至93年10月間施用頻率為每2 天施用一次，93
    年10月之後至94年2 月20日則視腎臟是否疼痛而施用；又另
    基於施用第二級毒品安非他命之概括犯意，自93年1 月22日
    起至94年2 月20日止，同在上述住處等地，以將第二級毒品
    安非他命置於璃球內再點火燃燒使之產生煙霧，再以口鼻吸
    入之方式，以3 、4 日施用1 次之頻率，連續施用安非他命
    多次。
二、嗣甲○○先後於下列時地為警查獲：
  (1)93年1 月30日20時10分許，在新竹縣湖口鄉綠鄉16號為警查
    獲，並當場扣得第一級毒品海洛因7 小包（合計淨重24.47
    公克，空包裝共重2. 05 公克，純度54.68%，純質合計淨重
    13.38 公克）、海洛因煙草1 小包（淨重0.27公克，空包裝
    重0.25公克)、 第二級毒品安非安命2 包（合計毛重2 點3
    公克)， 後經新竹市警察局第一分局對之採尿送驗呈嗎啡（
    即海洛因之人體代謝物）與甲基安非他命陽性反應。
  (2)又於93年8 月6 日18時許，在新竹縣湖口鄉波羅村37號空地
    貨櫃屋內為警查獲，並當場扣得第一級毒品海洛因2 小包（
    合計淨重0.86公克，空包裝共重1.61公克），後經新竹縣警
    察局竹北分局對之採尿送驗呈嗎啡及甲基安非他命陽性反應
    。
  (3)於93年9 月18日凌晨1 時35分許，在新竹縣湖口鄉○○路15
    6 號OK便利超商前為警查獲，並當場扣得第一級毒品海洛因
    1 小包（淨重2.27公克，空包裝重0.50公克，純度55.96%，
    純質淨重1.27公克），後經新竹縣警察局竹北分局對之採尿
  (4)於93年10月2 日16時30分許，在新竹縣湖口鄉○○路○段32
    號為警查獲，後經新竹縣警察局竹北分局對之採尿送驗呈甲
    基安非他命陽性反應。
  (5)於94年1 月24日22時50分許，在新竹縣湖口鄉○○村○○街
    1 巷1 號4 樓之3 號為警查獲，後經新竹市警察局第一分局
    警局對之採尿送驗呈甲基安非他命陽性反應。
三、案經新竹縣警察局竹北分局、新竹市警察局第一分局報告臺
    灣新竹地方法院檢察署檢察官偵查起訴暨移送併案審理。
    理  由
一、本件被告甲○○違反毒品危害防制條例案件，非屬法定刑為
    死刑、無期徒刑、最輕本刑為3 年以上有期徒刑之罪，或高
    等法院管轄之第一審案件，被告於本院準備審判程序中就被
    訴事實為有罪之陳述，經本院合議庭認合於刑事訴訟法第27
    3 條之1 第1 項之規定，裁定進行簡式審判程序，合先敘明
    。
二、認定被告犯罪之理由：
（一）被告甲○○對於上揭事實，已於本院審理時坦承不諱。
（二）被告五度經警查獲後所採之尿液，送驗結果確呈現毒品陽
      性反應，且當場扣得之物經送鑑結果，亦含毒品成分，逐
      一析述如下：
      (1)93年1 月30日20時10分許所採之尿液（檢體編號：A-47
        號），經送驗後呈嗎啡及甲基安非他命陽性反應，有真
        實姓名代號對照表、新竹市衛生局93年2 月5 日出具之
        不法藥物尿液初步篩檢報告書、國防部憲兵司令部刑事
        鑑識中心93年3 月24日出具之鑑驗報告書各一份在卷可
        按。本次扣案物為第一級毒品海洛因7 小包（合計淨重
        24.47 公克，空包裝共重2.05公克，純度54.68%，純質
        合計淨重13.38 公克）、海洛因煙草1 小包（淨重0.27
        公克，空包裝重0.25公克)以 及第二級毒品安非安命2
        小包（合計毛重2 點3 公克），有法務部調查局93年5
        月11日調科壹字第000000000 號鑑定通知書存卷可考。
      (2)93年8 月7 日中午12時45分許所採之尿液（檢體編號：
        93097號），經送驗後亦呈嗎啡及甲基安非他命陽性反
        應，此有真實姓名代號對照表、昭信科技顧問股份有限
        公司93年9 月22日出具之濫用藥物陽性檢體檢驗報告附
        卷足憑。而本次扣案物為第一級毒品海洛因2 小包（合
        計淨重0.86公克，空包裝共重1.61公克），亦有法務部
        調查局93年9 月7 日調科壹字第100002156 號鑑定通知
        書附卷可資佐證。
      (3)於93年9 月18日上午9 時30分許所採之尿液（檢體編號
        ：93140 號）， 經送驗後亦呈嗎啡及甲基安非他命陽
        性反應，此有真實姓名代號對照表、昭信科技顧問股份
        有限公司93年11月1 日出具之濫用藥物陽性檢體檢驗報
        告在卷足稽。而本次扣案物為第一級毒品海洛因1 小包
        （淨重2.27公克，空包裝重0.50公克，純度55.96%，純
        質淨重1.27公克），此有法務部調查局94年3 月2 日調
        科壹字第100002324 號鑑定通知書在卷可按。
      (4)於93年10月3 日中午12時50分許所採之尿液（檢體編號
        ：93154 號），經送驗後亦呈甲基安非他命陽性反應，
        此有真實姓名代號對照表、昭信科技顧問股份有限公司
        93年11月9 日出具之濫用藥物陽性檢體檢驗報告附卷足
        考。
      (5)於94年1 月25日上午6 時15分許所採之尿液（檢體編號
        ：A-89號），經送驗後亦呈甲基安非他命陽性反應，此
        有真實姓名代號對照表、新竹市衛生局94年1 月25日出
        具之不法藥物尿液初步篩檢報告書附可佐。
（三）綜上，被告前揭自白堪信與事實相符。從而，被告連續施
      用第一級毒品海洛因、第二級毒品安非他命之犯行，均堪
      可認定。
三、查被告有事實欄一、所載之施用毒品送觀察勒戒之紀錄，有
    臺灣新竹地方法院檢察署刑案資料查註紀錄表、臺灣高等法
    院被告全國前案紀錄表各一份在卷可按。準此，並佐以前述
    被告之自白、驗尿報告、鑑定通知書及扣案物，本案罪證明
    確，應予依法論罪科刑。
四、核被告甲○○所為，係犯毒品危害防制條例第十條第一項、
    第二項之非法施用第一級毒品罪及第二級毒品罪。被告因施
    用毒品前後而持有毒品之低度行為，應為施用毒品之高度行
    為所吸收，不另論罪。被告所為多次施用第一級、第二級毒
    品行為，時間緊接，犯罪構成要件相同，顯均係出於概括之
    犯意為之，皆應依連續犯之規定論以一罪，並均依法加重其
    刑。被告雖稱其將第一、二級毒品放在一起施用，是否應論
    以二罪云云，惟如上述，被告就第一、二級毒品之施用頻率
    並不相同，顯然被告並非每次均將海洛因、安非他命放在一
    起施用，足見被告所犯之連續施用第一級毒品罪及連續施用
    第二級毒品罪，犯意各別，且罪名不同，自應予分論併罰。
    公訴人雖僅就被告於93年1 月30日施用第一級、第二級毒品
    犯行起訴，然併案及被告自白部分，均與起訴部分有連續犯
    之裁判上一罪關係，為起訴效力所及，本院應予一併審酌。
    爰審酌海洛因、安非他命均屬毒品，皆危害施用者之神經中
    樞，使施用者產生幻聽及幻想之症狀，對施用者之健康產生
    不良之影響，同時因幻聽及幻想結果亦可能使施用者對周遭
    之人施暴，對公共秩序產生危害，且被告已有上述之施用毒
    品紀錄，經送觀察勒戒後，猶不能自制而再度施用毒品，難
    認已有悔意，惟念及被告於本院審理時尚能坦承全部犯行，
    且施用毒品主要係戕害自身之身心健康，其犯罪手段、情節
    及所生危害等一切情狀，分別量處如主文所示之刑，併定其
    應執行之刑。
五、扣案如附表一、二所示之第一級毒品海洛因、第二級毒品安
    非安命，均屬於違禁物，應依毒品危害防制條例第18條第1
    項前段規定諭知沒收銷燬。
六、至於93年1 月30日在新竹縣湖口鄉綠鄉16號扣得之注射針筒
    、分裝袋、玻璃球等物（即93保管字第478 號扣押物品清單
    ，見93年度毒偵字第382 號卷），既非違禁物或專供製造、
    施用第一、二級毒品之器具，被告亦否認為其所有，且同時
    在場查獲另有謝高杰等人，是尚無積極證據足認為被告所有
    之物，爰不併為沒收之宣告。
七、據上論斷，應依刑事訴訟法第273 條之1 第1 項、第299 條
    第1 項前段，毒品危害防制條例第10條第1 項、第10條第2
    項、第18條第1 項前段，刑法第11條前段、第56條、第51條
    第5 款，判決如主文。
中　　華　　民　　國　　94　　年　　3 　　月　　15　　日
                  刑事第五庭    法　官　李珮瑜
以上正本證明與原本無異。
如不服本判決，應於判決送達後十日內向本院提出上訴狀 (應附
繕本 )，上訴於臺灣高等法院。
中　　華　　民　　國　　94　　年　　3 　　月　　15　　日
                                書記官  龔紀亞
附錄本案論罪科刑法條全文
九十三年一月九日起施行之毒品危害防制條例第十條：
施用第一級毒品者，處六月以上五年以下有期徒刑。
施用第二級毒品者，處三年以下有期徒刑。
附表一：
┌──┬────────┬────────┬─────┐
│編號│應沒收之物      │查獲時間、地點及│扣押物品  │
│    │                │鑑定通知書編號  │清單字號  │
├──┼────────┼────────┼─────┤
│一  │海洛因7 小包（合│93年1月30日20時1│93白保管字│
│    │計淨重24.27 公克│0 分許在新竹縣湖│第85號（見│
│    │，空包裝共重2.05│口鄉綠鄉16號；  │93年度毒偵│
│    │公克，純度54.68%│法務部調查局93年│字第382 號│
│    │，純質合計淨重13│5 月11日調科壹字│卷第88頁）│
│    │.38公克）。     │第000000000 號鑑│          │
│    │                │定通知書。      │          │
├──┼────────┼────────┼─────┤
│二  │海洛因煙草1 包（│同上。          │93白保管字│
│    │淨重0.27公克，空│                │第85號（見│
│    │包裝重0.25公克）│                │93年度毒偵│
│    │。              │                │字第382 號│
│    │                │                │卷第88頁）│
├──┼────────┼────────┼─────┤
│三  │海洛因2 小包（合│93年8月6日18時許│93白保管字│
│    │計淨重0.86公克，│在新竹縣湖口鄉波│第175 號（│
│    │空包裝共重1.61公│羅村37號空地貨櫃│見93年度毒│
│    │克）            │屋內；法務部調查│偵字第879 │
│    │                │局93年9月7日調科│號卷第55頁│
│    │                │壹字第100002156 │）        │
│    │                │號鑑定通知書。  │          │
├──┼────────┼────────┼─────┤
│四  │海洛因1 小包（淨│93年9 月18日凌晨│94白保管字│
│    │重2.27公克，空包│1 時35分許在新竹│第10號（見│
│    │裝重0.50公克，純│縣湖口鄉○○路15│本院卷）  │
│    │度55.96%，純質淨│6 號OK便利超商前│          │
│    │重1.27公克）。  │；法務部調查局94│          │
│    │                │年3 月2 日調科壹│          │
│    │                │字第100002324 號│          │
│    │                │鑑定通知書。    │          │
└──┴────────┴────────┴─────┘
附表二：
┌──┬────────┬────────┬─────┐
│編號│應沒收之物      │查獲時間、地點  │扣押物品  │
│    │                │                │清單字號  │
├──┼────────┼────────┼─────┤
│一  │安非他命2 小包（│93年1月30日20時1│93安保管字│
│    │合計毛重2.3 公克│0 分許在新竹縣湖│第106 號（│
│    │）。            │口鄉綠鄉16號。  │見93年度毒│
│    │                │                │偵字第382 │
│    │                │                │號卷第89頁│
│    │                │                │）        │
└──┴────────┴────────┴─────┘
